【裁判字號】    99,易,2994
【裁判日期】    991228
【裁判案由】    竊盜
【裁判全文】
臺灣板橋地方法院刑事判決              99年度易字第2994號
公  訴  人  臺灣板橋地方法院檢察署檢察官
被      告  蔡承甫
上列被告因竊盜案件，經檢察官提起公訴（99年度偵字第25431
號），被告於本院準備程序進行中，就被訴犯罪事實為有罪之陳
述，本院告知簡式審判程序之旨，並聽取其與公訴人之意見後，
經本院裁定進行簡式審判程序審理後，判決如下：
    主  文
蔡承甫攜帶兇器竊盜，未遂，累犯，處有期徒刑陸月，如易科罰
金，以新臺幣壹仟元折算壹日。扣案之摺疊刀壹把，沒收。
    事  實
一、蔡承甫前於民國87年間因違反懲治盜匪條例案件，經臺灣高
    等法院以87年度上訴字第1885號刑事判決處有期徒刑9 年，
    上訴後，經最高法院以87年度台上字第3833號刑事判決上訴
    駁回確定，嗣於91年2 月15日因縮短刑期假釋出監，假釋期
    間付保護管束，甫於95年1 月26日因假釋期滿，假釋未經撤
    銷，其未執行之刑，以已執行完畢論。詎其仍不知悔改，猶
    意圖為自己不法之所有，竟基於竊盜之犯意，於99年9 月 6
    日晚上8 時30分許，駕駛車牌號碼7386-UT 號自小客車，並
    攜帶其所有客觀上足以對人之生命、身體、安全構成威脅而
    具有危險性可供作為兇器使用之摺疊刀1 把，至新北市土城
    區（原名：臺北縣土城市○○○路47號前，持前揭之摺疊刀
    著手割斷旺福工程有限公司（下稱旺福公司）所有車牌號碼
    U4-2790 號貨車車斗上固定鷹架之安全索後（毀損部分，未
    據告訴），而欲竊取車斗上之鷹架2 組（價值約新臺幣〈下
    同〉1,500 元）之際，為旺福公司代表人劉楨福當場發現喝
    阻而未遂並報警，旋為據報前來之員警當場查獲，並扣得上
    開摺疊刀1 把，及起出上開鷹架2 組（業由劉楨福領回），
    始查悉上情。
二、案經新北市政府警察局（原名：臺北縣政府警察局，下同）
    土城分局移送臺灣板橋地方法院檢察署檢察官偵查起訴。
    理  由
壹、程序方面：本件被告蔡承甫所犯係死刑、無期徒刑、最輕本
    刑3 年以上有期徒刑以外之罪，其於準備程序就前揭被訴事
    實為有罪之陳述，經法官告知簡式審判程序之旨，並聽取其
    與公訴人之意見後，本院認無不得或不宜改依簡式審判程序
    進行之處，爰依刑事訴訟法第273 條之1 第1 項、第284 條
    之1 之規定，由本院裁定本件行簡式審判程序，合先敘明。
貳、實體方面：
一、上開事實，業據被告蔡承甫迭於偵訊及本院訊問時自白不諱
    ，核與證人即被害人劉楨福於警詢時證述之情節相符，且有
    臺北縣政府警察局土城分局搜索扣押筆錄暨扣押物品目錄表
    、贓物認領保管單、財團法人金融聯合徵信中心公司董監事
    及經理人名單、車號查詢汽車車籍資料各1 份及蒐證照片 4
    張附卷可稽，故被告之自白核與事實相符，應堪予採信。是
    本案事證已臻明確，被告犯行洵堪認定，應予依法論科。
二、按刑法第321 條第1 項第3 款之攜帶兇器竊盜罪，係以行為
    人攜帶兇器竊盜為其加重條件，此所謂兇器，其種類並無限
    制，凡客觀上足對人之生命、身體、安全構成威脅，具有危
    險性之兇器均屬之，且祇須行竊時攜帶此種具有危險性之兇
    器為已足，並不以攜帶之初有行兇之意圖為必要（最高法院
    79年度台上字第5253號判決要旨參照）。是本案扣得之摺疊
    刀1 把係由金屬打造，質地堅硬，為足以殺傷人生命、身體
    之器械，乃屬具有危險性之兇器甚明，故核被告所為，係犯
    刑法第321 條第2 項、第1 項第3 款之攜帶兇器竊盜未遂罪
    。再查，被告前於87年間因違反懲治盜匪條例案件，經臺灣
    高等法院以87年度上訴字第1885號刑事判決處有期徒刑9 年
    ，上訴後，經最高法院以87年度台上字第3833號刑事判決上
    訴駁回確定，嗣於91年2 月15日因縮短刑期假釋出監，假釋
    期間付保護管束，甫於95年1 月26日因假釋期滿，假釋未經
    撤銷，其未執行之刑，以已執行完畢論在案，此有臺灣高等
    法院被告前案紀錄表1 份在卷可證，是其於受有期徒刑執行
    完畢後5 年內故意再犯有期徒刑以上之本罪，為累犯，應依
    刑法第47條第1 項之規定，加重其刑。又本件被告已著手於
    竊盜行為之實行而不遂，為未遂犯，爰依刑法第25條第2 項
    規定，按既遂犯之刑度減輕之，並依法先加後減之。爰審酌
    被告正值壯年，卻不謀正道賺取所需，竟圖不勞而獲，毫不
    尊重他人之財產權，惟其犯後已坦承犯行，且犯罪所生之損
    害尚非巨額，及被害財物均業由被害人劉楨福領回，以及其
    生活狀況、智識程度等一切情狀，量處如主文所示之刑，併
    予諭知易科罰金之折算標準，以資懲儆。另扣案之摺疊刀 1
    把，係供被告本件犯罪之用，且為被告所有，爰依刑法第38
    條第1 項第2 之規定，併予宣告沒收。
據上論斷，應依刑事訴訟法第273 條之1 第1 項、第299 條第 1
項前段，刑法第321 條第1 項第3 款、第2 項、第25條第2 項、
第47條第1 項、第41條第1 項前段、第38條第1 項第2 款，判決
如主文。
本案經檢察官洪國朝到庭執行職務。
中    華    民    國    99    年    12    月    28    日
                  刑事第十三庭法  官  饒金鳳
以上正本證明與原本無異。
如不服本判決，應於判決送達後10日內，向本院提出上訴書狀，
且上訴書狀應敘述具體理由，而上訴書狀未敘述上訴理由者，應
於上訴期間（即自收受判決書之翌日起算10日）屆滿後20日內補
提理由書。
                              書記官  許雅琪
中    華    民    國    99    年    12    月    28    日
附錄本案論罪科刑之法律條文：
中華民國刑法第321 條：
犯竊盜罪而有左列情形之一者，處6 月以上、5 年以下有期徒刑
：
一、於夜間侵入住宅或有人居住之建築物、船艦或隱匿其內而犯
    之者。
二、毀越門扇、牆垣或其他安全設備而犯之者。
三、攜帶兇器而犯之者。
四、結夥三人以上而犯之者。
五、乘火災、水災或其他災害之際而犯之者。
六、在車站或埠頭而犯之者。
前項之未遂犯罰之。

司法院資訊處製作；財團法人民間司法改革基金會備份。
